【裁判字號】    97,訴,4665
【裁判日期】    971124
【裁判案由】    毒品危害防制條例
【裁判全文】
臺灣板橋地方法院刑事判決              97年度訴字第4665號
公  訴  人  臺灣板橋地方法院檢察署檢察官
被      告  甲○○
                    （現於臺灣臺北監獄臺北分監執行）
上列被告因違反毒品危害防制條例案件，經檢察官提起公訴（97
年度毒偵字第8246號），被告於準備程序中對被訴之事實為有罪
陳述，本院合議庭裁定由受命法官獨任行簡式審判程序，並判決
如下：
    主  文
甲○○施用第一級毒品，累犯，處有期徒刑玖月。
    事  實
一、甲○○前因施用毒品案件，經本院以九十一年度毒聲字第二
    八二八號裁定送觀察、勒戒後，因認無繼續施用毒品之傾向
    ，而於民國九十一年九月十三日觀察、勒戒執行完畢釋放出
    所，並經臺灣板橋地方法院檢察署檢察官於同年月二十日以
    九十一年度毒偵字第三一八一號不起訴處分確定。又於上開
    觀察、勒戒執行完畢釋放後之五年內，於九十二年間因施用
    毒品案件，經本院以九十二年度毒聲字第二七一二號裁定送
    觀察、勒戒後，認有繼續施用毒品之傾向，再經本院以九十
    二年度毒聲字第二九六七號裁定施以強制戒治，惟於九十三
    年一月九日因毒品危害防制條例修正施行，其於該日停止戒
    治改執行徒刑，致該次強制戒治尚未執行完畢；而刑案部分
    ，經本院以九十二年度訴字第二三四九號判處有期徒刑七月
    確定，嗣於九十四年七月十八日執行完畢。復於九十五年間
    因施用毒品案件，經本院以九十五年度訴字第二九一七號判
    處有期徒刑八月確定，嗣經本院以九十六年度聲減字第一一
    四一號裁定減刑為有期徒刑四月，於九十六年七月十二日縮
    刑期滿執行完畢，並於同月十六日出監。另於九十六年間因
    詐欺案件，經本院以九十六年簡字第一三四號判處有期徒刑
    三月，並減為有期徒刑一月又十五日確定，於九十七年四月
    二十日縮刑期滿執行完畢。
二、甲○○未知悔悟，明知海洛因係毒品危害防制條例所規定之
    第一級毒品，不得非法持有、施用，竟於上開觀察、勒戒執
    行完畢釋放後五年內，犯施用第一級毒品罪並經科刑處罰後
    ，復基於施用第一級毒品海洛因之犯意，於九十七年七月二
    十一日下午五時許，在臺北縣五股鄉○○路十七之三號住處
    （起訴書就施用毒品之時間、地點，原載同月十五日、不詳
    處所，嗣經公訴檢察官於審理中更正如上），以將毒品海洛
    因加水稀釋置於注射針筒內，並注射至身體之方式，施用第
    一級毒品海洛因。嗣因甲○○係警局列管之毒品調驗人口，
    其於九十七年七月二十二日下午五時十六分許，在臺北縣政
    府警察局蘆洲分局經警採集其尿液送驗，結果呈毒品海洛因
    代謝物嗎啡陽性反應，始悉上情。
三、案經臺北縣政府警察局蘆洲分局報請臺灣板橋地方法院檢察
    署檢察官偵查起訴。
    理  由
一、訊據被告甲○○對於上揭時地施用第一級毒品海洛因之事實
    ，於本院審理中坦承不諱。又被告經警查獲所採集尿液經送
    鑑定，亦呈海洛因代謝物嗎啡陽性反應，有臺灣檢驗科技股
    份有限公司九十七年八月十五日（檢體編號ＤＺ00000
    000000號）濫用藥物檢驗報告、應受尿液採驗人尿液
    檢體採集送驗紀錄表在卷可稽。另被告前因施用毒品案件，
    經本院裁定送觀察、勒戒後，因認無繼續施用毒品之傾向，
    而於九十一年九月十三日觀察、勒戒執行完畢釋放出所，並
    經臺灣板橋地方法院檢察署檢察官於同年月二十日以九十一
    年度毒偵字第三一八一號不起訴處分確定，又於上開觀察、
    勒戒執行完畢釋放後之五年內，於九十二年間因施用毒品案
    件，經本院以九十二年度訴字第二三四九號判處有期徒刑七
    月確定，嗣於九十四年七月十八日執行完畢，復於九十五年
    間因施用毒品案件，經本院以九十五年度訴字第二九一七號
    判處有期徒刑八月確定，嗣經本院以九十六年度聲減字第一
    一四一號裁定減刑為有期徒刑四月等情，有臺灣高等法院被
    告前案紀錄表附卷可憑，足認被告係觀察、勒戒執行完畢釋
    放後五年內，犯施用第一級毒品罪經法院科刑處罰後，再犯
    本件施用第一級毒品罪。本案事證明確，被告犯行洵堪認定
    ，應依法論科。
二、按海洛因係毒品危害防制條例第二條第二項第一款所明定之
    第一級毒品，不得非法持有、施用。核被告所為，係犯毒品
    危害防制條例第十條第一項之施用第一級毒品海洛因罪。其
    施用第一級毒品海洛因前持有海洛因之低度行為，應為施用
    海洛因之高度行為所吸收，不另論罪。查被告有事實欄所載
    之有期徒刑執行完畢紀錄，有前開臺灣高等法院被告前案紀
    錄表可按，其於有期徒刑執行完畢後五年內，故意再犯本件
    有期徒刑以上之罪，為累犯，應依刑法第四十七條第一項規
    定加重其刑。爰審酌被告犯罪之動機、目的、手段，施用毒
    品犯罪戕害一己之身心健康，其至警局接受採尿而查獲本案
    ，及其國中畢業之智識程度，暨犯後坦承犯行之態度等一切
    情狀，量處如主文所示之刑，以資儆懲。
據上論斷，應依刑事訴訟法第二百七十三條之一第一項、第二百
九十九條第一項前段，毒品危害防制條例第十條第一項，刑法第
十一條前段、第四十七條第一項，判決如主文。
本案經檢察官李巧菱到庭執行職務。
中    華    民    國    97    年    11    月    24    日
                  刑事第十三庭  法  官  楊志雄
以上正本證明與原本無異。
如不服本判決應於送達後十日內向本院提出上訴狀。
                                書記官  陳春銘
中    華    民    國    97    年    11    月    24    日
附錄本案論罪科刑法條全文：
毒品危害防制條例第十條第一項
施用第一級毒品者，處六月以上五年以下有期徒刑。


司法院資訊處製作；財團法人民間司法改革基金會備份。
